臺灣高等法院刑事裁定　　　　　　　　 96年度聲再字第373號
再審聲請人
即受判決人　甲○○
上列聲請人因竊盜等案件，對於本院96年度上訴字第2762號，中
華民國96年8月15日第二審確定判決（原審案號：臺灣臺北地方
法院95年度易字第2451號；起訴案號：臺灣臺北地方法院檢察署
95年度偵字第11158號、11159號、11160號，移送併審案號：臺
灣臺北地方法院檢察署95年度偵字第10947號、96年度偵字第
13295號），聲請再審，本院裁定如下：
    主  文
再審之聲請駁回。
    理  由
一、按有罪判決確定後，如有發現確實之新證據，足認受有罪判
    決之人應受無罪、免訴、免刑或輕於原判決所認罪名之判決
    者，得為受判決人之利益聲請再審；如屬不得上訴於第三審
    法院之案件，其經第二審法院確定之有罪判決，就足生影響
    於判決之重要證據漏未審酌，亦得聲請再審，刑事訴訟法第
    420條第1項第6款、第421條分別定有明文，可資參照。
二、本件聲請再審意旨略以：（一）原判決就附表編號5之部分
    ，其認事用法有刑事訴訟法第379條第14款所列判決不載理
    由、所載理由矛盾之違法；（二）原判決就附表編號3,4之
    部分，有刑事訴訟法第379條第10款所列應於審判其日調查
    之證據而未予調查之違法等語（詳如附件所載），並提出其
    於原確定判決法院即本院審理時出具之上訴理由（一）狀、
    刑事聲請狀為證。
三、經查：（一）本院原確定判決認定再審聲請人即受判決人甲
    ○○（簡稱聲請人）基於意圖為自己不法所有之概括犯意，
    及基於變造身分證件之概括犯意，或自己一人，或共同為如
    附表所示之犯罪事實，係以聲請人於原審審理時坦承不諱，
    並以被害人及證人楊宗諭、薛秀玉、王勝民、潘清珍、劉啟
    順、吳函霖、連淼鑫、楊崇毅、洪有璟、彭豫立、吳建中等
    人分別於警訊、偵查中所陳情節，以及各該警訊、偵查筆錄
    ，各附在偵查卷宗，暨臺北市政府警察局中山分局製作車輛
    協尋電腦輸入單、贓物認領保管單、車輛失竊作業查獲車輛
    認可資料影本、贓物照片、贓物認領保管單、王勝民所有放
    置於車內之VCD播放器、音響、車號KU-6273自小客車、王勝
    民所有遭變造駕照等贓物照片影本、臺北縣警察局板橋分局
    製作扣押物品目錄表、贓證物品認領保管單、贓物照片、臺
    北市政府警察局中正第二分局警備隊製作彭豫立失竊贓物認
    領保管單、車輛失竊作業查獲車輛認可資料、車輛協尋電腦
    輸入單、失竊機車照片影本各一紙、內政部警政署刑事警察
    局94.9.29刑鑑字第0940128775號鑑定書一份、臺北市政府
    警察局萬華分局製作廖文瑞持有之扣押物品目錄表、照片影
    本一紙、林國龍94.7.30警詢時提出監視影帶翻拍照片影本
    一份、陳德吉分期付款申請書、信用卡約定書、身分證、土
    銀存款存摺2陳重達聲明書、黃文抄信用卡約定書、身分證
    、黃文抄土地謄本及扣繳憑單、陳重達信用卡約定書、身分
    證、土銀存款存摺、陳重達等申辦時翻拍照片、游文平、陳
    德吉簽帳單八張麗玉聲明書等影本等為主要論據，並於判決
    理由內敘明聲請人答辯如何不足採之理由，有卷附確定判決
    書在卷可按，是原確定判決認定聲請人有如附表所示之犯罪
    行為，於法有據；（二）聲請人聲請再審雖提出其於原確定
    判決法院即本院審理時出具之上訴理由（一）狀、刑事聲請
    狀作為聲請再審之證據，惟因係其於原判決確定法院審理時
    所提出之書狀，已經存在於原確定判決法院審理之案卷內，
    尚非確實之新證據。又細究上開書狀之內容，聲請人雖提出
    人證包括范峻榮、傅中佩、楊宗諭、劉啟順等人為證，惟其
    中證人楊宗諭、劉啟順業經原確定判決法院加以調查，並於
    判決理由中予以審酌。至於證人范峻榮、傅中佩因需加以傳
    喚、調查，彼等將來到庭後證言如何？尚未可知，無法遽認
    彼等之將來之證言，堪以推翻原確定判決認為被告有如附表
    編號3,4,5犯罪事實，均非確實之新證據，或足生影響於本
    案確定判決之重要證據；（三）聲請意旨一再指摘原確定判
    決不載理由、所載理由矛盾及應於審判期日調查之證據而未
    予調查等情，核屬判決違背法令得否提起非常上訴之範疇，
    並非聲請再審之理由。綜上各點，揆之首開說明，本件再審
    聲請，為無理由，應予駁回。
據上論斷，應依刑事訴訟法第第434條第1項，裁定如主文。
中　　華　　民　　國　　96　　年　　12　　月　　13　　日
　　　　　　　　　刑事第二十庭  審判長法　官  楊貴雄
　　　　　　　　　　　　　　　　　　  法　官  林銓正
　　　　　　　　　　　　　　　　　　  法　官  鄧振球
以上正本證明與原本無異。
如不服本裁定，應於收受送達後五日內向本院提出抗告狀。
                                      書記官  劉有志
中　　華　　民　　國　　96　　年　　12　　月　　13　　日
附表
┌──┬────┬─────┬───────┬─────┐
│編號│時間    │地點      │犯罪事實      │法條      │
├──┼────┼─────┼───────┼─────┤
│1   │94年7月 │臺北縣永和│甲○○與廖文瑞│刑法第212 │
│    │24日。  │市某址。  │共同基於變造身│條。      │
│    │        │          │分證及健保卡之│          │
│    │        │          │犯意聯絡，由廖│          │
│    │        │          │文瑞交付自已之│          │
│    │        │          │照片1枚予鄭少 │          │
│    │        │          │鏞，甲○○再為│          │
│    │        │          │廖文瑞變造「包│          │
│    │        │          │世銘」名義之身│          │
│    │        │          │分證1枚及偽造 │          │
│    │        │          │健保卡1枚。   │          │
│    │        │          │              │          │
├──┼────┼─────┼───────┼─────┤
│2   │94年7月 │臺北市萬華│以不詳方法進入│刑法第320 │
│    │30日凌晨│區○○路  │車號CF-2910號 │條第1項。 │
│    │4時47分 │167號前。 │自用小客車內，│          │
│    │。      │          │與廖文瑞共同竊│          │
│    │        │          │取林國龍所有車│          │
│    │        │          │用NEC音響、VCD│          │
│    │        │          │各1組。       │          │
│    │        │          │              │          │
├──┼────┼─────┼───────┼─────┤
│3   │94年8月 │臺北縣永和│以不詳方法侵入│刑法第320 │
│    │10日。  │市○○路  │車號2N-2528號 │條第1項、 │
│    │        │236號前。 │自用小客車竊取│第212條。 │
│    │        │          │王勝民所有VCD │          │
│    │        │          │音響1組、相機 │          │
│    │        │          │1台、行車執照 │          │
│    │        │          │、王勝民駕駛執│          │
│    │        │          │照各1枚，旋將 │          │
│    │        │          │該枚駕駛執照以│          │
│    │        │          │換貼楊宗諭照片│          │
│    │        │          │之方式，加以變│          │
│    │        │          │造，再交付楊宗│          │
│    │        │          │諭。          │          │
│    │        │          │              │          │
├──┼────┼─────┼───────┼─────┤
│4   │94年8月 │臺北市中山│竊取潘清珍所有│刑法第320 │
│    │18日日凌│區○○街5 │車號KU-6273號 │條1項。   │
│    │晨某時。│號附近。  │自用小客車，供│          │
│    │        │          │自己使用，再轉│          │
│    │        │          │交楊宗諭使用。│          │
│    │        │          │              │          │
├──┼────┼─────┼───────┼─────┤
│5   │94年9月 │臺北縣永和│甲○○與劉啟順│刑法第321 │
│    │25日11時│市○○路、│共意意圖為自己│條第1項第 │
│    │50分許。│永安路口。│不法所有，由鄭│3款。     │
│    │        │          │少鏞持質地堅硬│          │
│    │        │          │，外形尖銳之剪│          │
│    │        │          │刀1把，撬開車 │          │
│    │        │          │號5E-0797號自 │          │
│    │        │          │用小客車，竊取│          │
│    │        │          │連淼鑫所有臺大│          │
│    │        │          │醫院掛號證1張 │          │
│    │        │          │、綠頭鴨親子主│          │
│    │        │          │題樂園使用卡1 │          │
│    │        │          │張、國民身分證│          │
│    │        │          │1枚、2吋相片2 │          │
│    │        │          │張、鐵捲門遙控│          │
│    │        │          │器1只。       │          │
│    │        │          │              │          │
├──┼────┼─────┼───────┼─────┤
│6   │94年12月│臺北市大安│被告以自備鑰匙│刑法第320 │
│    │8日17時 │區○○街  │1把，竊取彭豫 │條第1項。 │
│    │許      │222巷口。 │立所有車號    │          │
│    │        │          │ATK-741號重型 │          │
│    │        │          │機車。        │          │
│    │        │          │              │          │
└──┴────┴─────┴───────┴─────┘
